【裁判字號】    97,訴,463
【裁判日期】    970630
【裁判案由】    違反毒品危害防制條例
【裁判全文】
臺灣新竹地方法院刑事判決               97年度訴字第463號
公  訴  人  臺灣新竹地方法院檢察署檢察官
被      告  甲○○
上列被告因違反毒品危害防制條例案件，經檢察官提起公訴（97
年度毒偵字第765 號），合議庭裁定由受命法官改依簡式審判程
序審理，本院判決如下：
    主  文
甲○○施用第一級毒品，累犯，處有期徒刑玖月，扣案之第一級
毒品海洛因壹包（驗前淨重零點捌伍柒肆公克，驗後淨重零點捌
伍貳肆公克）沒收銷燬；又施用第二級毒品，累犯，處有期徒刑
伍月，扣案之第二級毒品安非他命壹包（驗前淨重零點玖零柒零
公克，驗後淨重零點玖零伍陸公克）沒收銷燬；應執行有期徒刑
壹年，扣案之第一級毒品海洛因壹包（驗前淨重零點捌伍柒肆公
克，驗後淨重零點捌伍貳肆公克）、第二級毒品安非他命壹包（
驗前淨重零點玖零柒零公克，驗後淨重零點玖零伍陸公克）均沒
收銷燬。
    事  實
一、甲○○於民國82年間因違反麻醉藥品管理條例案件，經本院
    以82年度訴字第569 號判決判處有期徒刑7 月確定；又於同
    年間再因違反麻醉藥品管理條例、藥事法等案件，經本院以
    82年度訴字第606 號判決分別判處有期徒刑5 年4 月、6 月
    確定，上開案件並經本院以82年度聲字第1026號裁定應執行
    有期徒刑6 年2 月確定，於85年1 月23日縮短刑期假釋出監
    並付保護管束（刑期屆滿日為88年6 月19日），嗣經撤銷假
    釋，尚有殘刑3 年4 月27日；復於86年間因妨害自由案件，
    經本院以85年度訴字第1003號判決判處有期徒刑1 年10月確
    定；再於同年間因違反麻醉藥品管理條例案件，經本院以86
    年度易字第1751號判決判處有期徒刑7 月，上開案件與前開
    殘刑3 年4 月27日接續執行，而於89年3 月17日縮短刑期假
    釋出監並付保護管束，嗣經撤銷假釋，入監執行殘刑2 年7
    月16日，迄至94年7 月31日縮刑期滿執行完畢（構成累犯）
    。
二、其又曾於91年間因施用毒品案件，經本院以91年度毒聲字第
    599 號裁定送觀察、勒戒後，認有繼續施用毒品傾向，經本
    院以91年度毒聲字第864 號裁定令入戒治處所強制戒治，嗣
    其強制戒治執行滿3 月後，經戒治處所認無繼續戒治之必要
    ，復經本院以92年度毒聲字第101 號裁定停止戒治，所餘戒
    治期間付保護管束，於92年9 月2 日期滿未經撤銷保護管束
    視為執行完畢，並由臺灣新竹地方法院檢察署檢察官以92年
    度戒毒偵字第51號為不起訴處分確定。詎其仍不知悔改，先
    基於施用第二級毒品安非他命之犯意，於97年4 月11日9 時
    許，在其位於新竹縣芎林鄉○○街101 號之住處內，以將安
    非他命置入玻璃球內燒烤後吸食其霧化氣體之方式，施用第
    二級毒品安非他命1 次；復基於施用第一級毒品之犯意，於
    同年月12日9 時許在其前女友林政芬位於新竹市○○區○○
    路640 巷379 號2 樓之居所內，以將海洛因攙入香煙吸食之
    方式，施用第一級毒品海洛因1 次，嗣因甲○○上開施用第
    一級毒品犯行經林政芬報警處理，而於同日9 時38分許在上
    開地址為警逮捕後，經其同意警察搜索其隨身背包及使用之
    車牌號碼2F－2109號自用小客車，扣得第一級毒品海洛因、
    第二級毒品甲基安非他命各1 包（重量分別如主文所示），
    經採集尿液送驗結果乃分別呈安非他命、甲基安非他命及嗎
    啡陽性反應，始悉上情。
三、案經新竹市警察局第三分局報請臺灣新竹地方法院檢察署檢
    察官偵查後起訴。
    理  由
一、本件被告甲○○所犯為死刑、無期徒刑或最輕本刑為3 年以
    上有期徒刑以外之罪，其於準備程序中就被訴事實為有罪之
    陳述，經法官告知簡式審判程序之旨，並聽取公訴人之意見
    後，依刑事訴訟法第273 條之1 第1 項規定，合議庭裁定由
    受命法官獨任進行簡式審判程序，合先敘明。
二、上揭犯罪事實，業據被告於本院審理中坦承不諱，且被告到
    案後為警採集之尿液（編號為 C-079），經送請台灣尖端先
    進生技醫藥股份有限公司以氣相層析質譜儀法檢驗後，乃呈
    第一級毒品海洛因代謝後嗎啡及可待因，及第二級毒品安非
    他命代謝物之陽性反應等情，有該公司97年4 月23日濫用藥
    物檢驗報告、新竹市警察局辦理煙毒、麻醉藥品案尿液送驗
    受檢人真實姓名代號對照表暨送驗紀錄簿在卷可稽（見97年
    度毒偵字第765 號卷頁43、44）；又被告於上開時地為警查
    獲扣得之疑似毒品2 包，經送驗後確分別呈毒品海洛因、安
    非他命陽性反應，有行政院衛生署草屯療養院97年5 月8 日
    草療鑑字第0970003804號鑑定書1 紙附卷可憑（重量如主文
    所示，見本院審理卷頁16），是被告上開自白乃與事實相符
    ，堪予認定。而被告有如事實欄所載之觀察勒戒、強制戒治
    紀錄，有臺灣高等法院被告前案紀錄表1 份在卷可稽，其於
    上開92年9 月2 日強制戒治執行完畢釋放後5 年內再犯本案
    分別施用第一級毒品海洛因及施用第二級毒品安非他命之犯
    行，即應依法論科。
三、核被告所為，係分別犯毒品危害防制條例第10條第1 項、第
    2 項之施用第一級毒品罪、施用第二級毒品罪。被告持有第
    一級毒品海洛因、第二級毒品安非他命後進而分別施用，其
    持有之低度行為分別為施用之高度行為所吸收，不另論罪。
    被告所觸犯之上開2 罪，犯意各別、行為互異，應分論併罰
    。被告前因上開案件受有期徒刑之宣告，甫於94年7 月31日
    縮刑期滿執行完畢，有上開被告前案紀錄表在卷，其於上開
    徒刑執行完畢後5 年內，故意再犯本件有期徒刑以上之2 罪
    ，均為累犯，均應依刑法第47條第1 項規定加重其刑。爰審
    酌被告前已有施用毒品之不良素行，歷經觀察、勒戒、強制
    戒治後猶施用之，顯見其戒毒意志不堅，本不宜寬貸，惟念
    其施用毒品乃自戕一己之身體健康，對社會造成之危害尚非
    直接鉅大，且犯後終知能坦承犯行，態度良好，95年7 月1
    日刑法第56條連續犯規定廢除後，被告施用毒品罪均須一罪
    一罰，所受刑期比起以往已經甚重等一切情狀，分別量處如
    主文所示之刑，並定其應執行之刑，以期自新。扣案之第一
    級毒品海洛因、第二級毒品安非他命各1 包（重量如主文所
    示，其上之包裝袋客觀上殘留有些微毒品，依鑑定實務難與
    毒品析離，應視同毒品併予沒收），均係毒品違禁物，應依
    毒品危害防制條例第18條第1 項前段規定，不論屬於犯人與
    否，均宣告沒收銷燬。
據上論斷，應依刑事訴訟法第273 條之1 第1 項、第299 條第1
項前段，毒品危害防制條例第10條第1 項、第2 項、第18條第1
項前段，刑法第11條、第51條第5 款、第47條第1 項，判決如主
文。
本案經檢察官張凱絜到庭執行職務。
中    華    民    國    97    年    6     月    30    日
              刑事第二庭  法  官  蔡川富
以上正本證明與原本無異。
如不服本判決應於收受本判決後10日內向本院提出上訴書狀，上
訴書狀應敘述具體理由。上訴書狀未敘述上訴理由者，應於上訴
期間屆滿後20日內補提理由書狀於本院 (均須按他造當事人之人
數附繕本 )「切勿逕送上級法院」。
中    華    民    國    97    年    6     月    30    日
                          書記官  陳秀子
附錄本案論罪科刑法條全文：
毒品危害防制條例第10條
施用第1 級毒品者，處6月以上5年以下有期徒刑。
施用第2 級毒品者，處3年以下有期徒刑。


司法院資訊處製作；財團法人民間司法改革基金會備份。
